臺灣士林地方法院刑事判決
111年度審交易字第476號
公  訴  人  臺灣士林地方檢察署檢察官
被      告  潘俊容

　　　　　　　　　　
上列被告因公共危險案件，經檢察官提起公訴（111年度偵字第9
152號），本院因被告於準備程序就被訴事實為有罪之陳述，裁
定進行簡式審判程序並判決如下：
    主  文
潘俊容犯駕駛動力交通工具而吐氣所含酒精濃度達每公升零點二
五毫克以上罪，處有期徒刑拾月。 
    事實及理由
一、本件犯罪事實及證據，除均引用檢察官起訴書之記載（如附
    件）外，證據部分併補充：被告潘俊容於審判中之自白（見
    本院卷第104、116、117頁）。
二、論罪科刑：
  ㈠核被告潘俊容所為，應成立刑法第185條之3第1項第1款之駕
    駛動力交通工具而吐氣所含酒精濃度達每公升0.25毫克以上
    罪。
  ㈡檢察官起訴意旨主張被告前有如起訴書犯罪事實欄一所載之
    有期徒刑科刑及執行情形，為被告所是認（見本院卷第104
    、117頁），並有臺灣高等法院被告前案紀錄表及刑案資料
    查註紀錄表附卷可按，其於受有期徒刑執行完畢後，5年以
    內故意再犯本件有期徒刑以上之罪，為累犯。參酌司法院大
    法官釋字第775號解釋意旨，本院認為就被告本案所犯之罪
    ，尚無因加重最輕本刑而生刑罰逾其罪責之情，應依刑法第
    47條第1項之規定，加重其刑。
  ㈢爰以行為人之責任為基礎，並審酌被告前自民國90年至111 
    年間先後犯不能安全駕駛致公共危險罪案件達12次之多，此
    有上開前案紀錄表可按，自知酒精對人之意識能力有不良影
    響，而酒後超標駕車對一般用路人及駕駛人自身均有高度危
    險性，為法所嚴禁，竟仍於本案飲用酒類後，未待酒精消退
    ，於呼氣酒精濃度高達每公升0.96毫克之狀態下，漠視法令
    而心存僥倖，駕車上路，殊值非難，兼衡被告自始坦認犯行
    之犯後態度、所駕駛之車輛種類與行駛之路段，及斟酌其自
    陳國中畢業之智識程度、未婚，無子女，入監前從事架設太
    陽能工作，與家人同住之家庭經濟及生活狀況等一切情狀，
    量處如主文所示之刑，資為懲儆。
據上論結，應依刑事訴訟法第273條之1第1項、第284條之1、第2
99條第1項前段、第310條之2、第454條，刑法第185條之3第1項
第1款、第47條第1項，刑法施行法第1條之1第1項，判決如主文
。
本案經檢察官李安蕣提起公訴，檢察官李清友到庭執行職務。
中　　華　　民　　國　　111 　年　　9 　　月　　29　　日
                  刑事第十庭法  官  李冠宜
以上正本證明與原本無異。　
如不服本判決，非對於刑事訴訟之判決有上訴時不得上訴，並應
於收受送達後20日內向本院提出上訴書狀，並應敘述具體理由。
其未敘述上訴理由者，應於上訴期間屆滿後20日內向本院補提理
由書（均須按他造當事人之人數附繕本）「切勿逕送上級法院」
。
因疫情而遲誤不變期間，得向法院聲請回復原狀。　　
                            書記官  杜依玹　
中　　華　　民　　國　　111 　年　　9 　　月　　30　　日
附錄：本案論罪科刑法條全文
中華民國刑法第185條之3
駕駛動力交通工具而有下列情形之一者，處3年以下有期徒刑，
得併科30萬元以下罰金：
一、吐氣所含酒精濃度達每公升零點二五毫克或血液中酒精濃度
    達百分之零點零五以上。
二、有前款以外之其他情事足認服用酒類或其他相類之物，致不
    能安全駕駛。
三、服用毒品、麻醉藥品或其他相類之物，致不能安全駕駛。
因而致人於死者，處3年以上10年以下有期徒刑，得併科2百萬元
以下罰金；致重傷者，處1年以上7年以下有期徒刑，得併科1百
萬元以下罰金。
曾犯本條或陸海空軍刑法第54條之罪，經有罪判決確定或經緩起
訴處分確定，於十年內再犯第1項之罪因而致人於死者，處無期
徒刑或5年以上有期徒刑，得併科3百萬元以下罰金；致重傷者，
處3年以上10年以下有期徒刑，得併科2百萬元以下罰金。